Fonds Simone VEIL (1828-2017)
Archives nationales
- Premier versement., 688AP/1-688AP/420
  - Carrière professionnelle et politique., 1957-2013; 688AP/36-688AP/117
    - Fonctions ministérielles et gouvernementales., 1957-2008; 688AP/36-688AP/71
      - Ministre d'État, ministre des Affaires sociales, de la santé et de la ville., 1978-1999; 688AP/54-688AP/71
        - Dossiers de travail et études diverses., 1990-1999; 688AP/59-688AP/62
          - Documents sur la sécurité sociale, l'IVG ou la santé publique., 1978-1999; 688AP/62
            Dossier 1. Avortement ou IVG: 10e et 20e années de la loi « Veil », discours et articles de presse (dont 1 volume relié « Revue de presse sur les vingt ans de la loi relative à l'IVG »). 1984-1996
            Dossier 2. Sécurité sociale et assurance maladie dont, « Rapport relatif à la sécurité sociale », novembre 1994. 1978-1999.
            Dossier 3. Santé publique dont note de la cour des comptes sur le CFES (comité français d'éducation pour la santé), novembre 1985; Études et résultats, juin-décembre 1999, n°19-44 (avec lacunes). 1983-1999.
        - Communication, discours, interviews et conférences de presse., 1993-1995; 688AP/63-688AP/71
          - Discours., 1993-1995; 688AP/63-688AP/65
            - Avril-décembre 1993, 688AP/63
            - Janvier-octobre 1994, 688AP/64
            - Novembre 1994-avril 1995, 688AP/65
          - Interviews et portraits., 1993-1995; 688AP/66
            Dossier 1. Interviews. Janvier 1994-avril 1995.
            Dossier 2. Portraits du ministre. Juin 1993-avril 1995.
          - Conférences de presse., 1993; 688AP/67
            Dossiers de presse du ministère (avec allocution ou introduction du ministre d'État). Mai-décembre 1993.
          - Conférences de presse (suite)., 1994; 688AP/68
            Dossiers de presse du ministère. Janvier-juillet 1994.
          - Conférences de presse (fin)., 1993-1995; 688AP/69
            Dossiers de presse du ministère. Septembre 1994-avril 1995.
          - Interventions personnelles, courrier adressé et reçu., 1993-1995; 688AP/70
            Dossier 1. Interventions personnelles du ministre d'État: distinctions honorifiques, autorisations d'exercer la médecine, dossiers réglés et en instance; demandes d'interventions via Antoine Veil. 1993-1995.
            Dossier 2. Courrier reçu adressé au ministre d'État, avec copie de la réponse. 1993-1995.
            Dossier 3. Courrier adressées au ministre d'État: remerciements ou critiques, demandes personnelles et diverses. 1993-1995.
          - Bilans parlementaires et ministériels, listes récapitulatives., 1993-1995; 688AP/71
            Textes de lois publiés au JO par le ministère (photocopie). 1993-1995.
            Liste des discours, communiqués et dossiers de presse, interviews et éditoriaux, portraits, scripts et rapports du ministère. 1993-1995.
            Plaquettes: « Bilan des actions menées par le ministère des affaires sociales, de la santé et de ville, 1993-1995 », (2 exemplaires); « Projet de loi de finance pour 1995 », (effort financier consacré à la politique de la ville et au développement urbain). S. d.
            Coupures de presse. 1993-1995.
    - Mandats au Parlement Européen (PE)., 1950-2006; 688AP/72-688AP/117
      Première présidente du PE élue au suffrage universel direct le 17 juin 1979, pour une durée de 2 ans et demi, jusqu'en janvier 1982, ensuite Simone Veil préside la commission juridique durant 2 ans. Réélue au PE en juin 1984, sur la liste RPR-UDF, elle mène une campagne pour devenir présidente du Groupe libéral, démocratique et réformateur, de 1985 à 1989. Présidente du Comité français pour l'année européenne de l'Environnement en 1987, et du Comité européen pour l'année européenne du cinéma et de la télévision en 1988 et 1989. Elle s'engage l'année suivante dans une troisième législature au PE entre 1989 et 1993. Durant ce dernier mandat, elle s'occupe d'une commission chargée d'une assistance financière de la crise du Golfe en 1990.
      - Première législature et mandats parlementaires., 1972-1984; 688AP/72-688AP/84
        - Campagne 1979 des élections européennes., 1978-1981; 688AP/72
          Documents préparatoires aux élections européennes, liste Union pour la France en Europe (UFE), matériel électoral (affiches, listes des candidats, bulletins de vote). Mars-mai 1979.
          Campagne des élections électorales européennes: candidats « liste européenne » Union pour la France en Europe (UFE), répertoire des co-listiers, entretiens à Radio-France (Europe 1 et France Inter), correspondance. 1978-1981.
          Texte de campagne du parti radical envoyé à Simone Veil: "Le plein emploi par l'Europe". 1979.
        - Campagne 1979 (suite)., 688AP/73
          Classeur Esop « test de maquettes » sur les élections européennes, étude n°9055 / 1189. Avril 1979.
          Discours électoraux de Simone Veil en province: Lille, Lyon, Marseille, Nancy, Toulouse et Vitré, 25 avril-5 juin 1979.
          « Union pour unir la France » (dossier du candidat). 1979.
          Album photographique: vues de rues avec des affiches électorales représentant le visage de Simone Veil. S. d.
        - Présidence du PE., 1979-1982; 688AP/74
          Liste des membres du Parlement européen. 1979.
          Activités des commissions parlementaires (réunions). 1980.
          Procès verbaux des réunions du « bureau élargi ». Juin-décembre 1981.
          Questions budgétaires: concertation, notes, rapports et coupures de presse. 1979-1982.
          Relations avec les parlements nationaux et le PE. 1979-1981.
          Relations avec le personnel du PE. 1980.
          Notes manuscrites prises après les réunions. 1979-1980.
        - Relations diplomatiques internationales et européennes., 1979-1985; 688AP/75
          Dossier 1. Ensemble de sous-dossiers du ministère des affaires étrangères (documents de travail, notes et rapports) sur la situation politique ou économique de pays étrangers ou européens: Belgique (rapport de fin de mission sur la Belgique (copie), par Francis Huré (janvier 1980); Espagne; Israël; Japon; Grande-Bretagne, dont préparation d'un conseil européen (photocopie) des 28-30 mai 1980, sur la contribution britannique et les « questions agricoles » communautaires; et sur l'élargissement des communautés européennes. 1980-1981.
          Dossier 2. Invitation au Pape Jean-Paul II (1980); projet d'une délégation du PE en Israël (1983); visite du président italien Pertini et du président américain Ronald Reagan au PE. (1980-1985). Délégation de la commission européenne auprès des Nations unies (ONU), message de F. Spaak adressé à la délégation (1979-1980). Voyages, entretiens avec des chefs d'états étrangers: Amérique latine, Égypte (Anouar El Sadate, discours du président égyptien, revue de presse de février 1981 et divers, États-Unis, Iran, Jordanie, Tunisie, Yougoslavie (1980-1985). 1979-1985.
        - Interviews, discours et divers., 1975-1997; 688AP/76
          Dossier 1. Interviews de Simone Veil, présidente du PE (1979-1980).
          Interventions de Simone Veil au PE: discours et propositions diverses (1983-1991). 1979-1991.
          Dossier 2. Discours sur l'Europe de Simone Veil, dont brouillons manuscrits. 1979-1982 et s. d.
          Dossier 3. Citations sur l'Europe (1975-1981 et s. d.). Textes, notes et articles relatifs à l'Europe, du PE ou de divers (1979-1997). Notes officielles et administratives du PE et documents divers (1977-1979). 1975-1997.
        - Questions communautaires européennes., 1979-1981; 688AP/77
          Dossier 1. Rapports et projets de réforme: commission des communautés européennes, institutions, élargissement de la communauté. 1979 et s. d.
          Dossier 2. Comité interministériel pour les questions de coopération économique européenne: informations sur les questions communautaires (plan du dossier en tête). Mai 1981.
        - Documents de séance et administratifs du PE., 1976-1991; 688AP/78
          Rapports, notes et documentation relatifs à l'intégration et aux institutions européennes. 1976-1984.
          Documents administratifs: notes techniques, déclaration, documents de séance ou règlementation diverse. 1979-1984 et 1991.
        - Correspondance., 1979-1984; 688AP/79
          Correspondance adressées au cabinet du PE. 1979-1982.
          Correspondance entre Simone Veil et les ambassades d'Afrique du Sud et de l'URSS en France (et Youri Andropov, président du Soviet Suprême), 22 décembre 1983), au sujet de Nelson Mandela et d'Andréï Sakahrov. 1983-1984.
          Correspondance relative à l'élection à la présidence. Juin 1979.
          Lettres de félicitations, dont cartes lettres et cartes postales. Juin 1979.
        - Projets pro-européens., 1979-1997; 688AP/80
          Commissions européennes: dossier de notes politiques (dont commission juridique relative à un projet d'avis sur l'adoption d'un drapeau européen, 8 avril 1984) et documentation. 1979-1997.
          « Manifeste pour la grande Europe » (s. d.), et lettre d'envoi d'Yves Guéna, janvier 1991.
          Création du Centre d'études et de diffusion pour l'Europe (CEDLE): JO, statuts et divers. 1984.
        - Siège des institutions de la Communauté européenne., 1972, 1978-1991; 688AP/81
          Question du siège du PE à Strasbourg, Bruxelles et Luxembourg: rapports, notes, correspondance, coupures de presse et divers.
        - Colloques, journées d'études et conférence., 1981-1993; 688AP/82
          Journée d'études du centre « Pio Manzu », Rimini (Italie). 4 octobre 1981.
          « Le rôle de la CEE dans les échanges internationaux », journées d'études du groupe libéral du PE, Sénat, Paris. 8-10 décembre 1982.
          « Démocratie et droits de l'homme », colloque du groupe libéral et démocratique du PE, Paris (brochure). 4 octobre 1983.
          Journée d'études du Groupe Libéral, Bonn (Allemagne). 1er et 2 octobre 1984.
          « Défense de l'Europe », colloque de Florence (Italie), octobre 1987: discours, notes et rapports, correspondance, articles de presse et documentation. 1984-1993.
          Conférence de Prague (Tchéquie), « Assises de la confédération européenne ». Juin 1991.
        - Dossiers divers sur l'Europe., 1978-1997; 688AP/83
          Assemblée constitutive de l'association des députés européens libéraux et démocrates français (ADELF). 1983-1984.
          « L'Europe: les vingt prochaines années », commissariat général au plan. décembre 1979.
          « Groupe des sages », commission européenne. 1996-1997.
          Politique agricole commune (PAC). 1983-1993.
          Rapports, notes et documentation sur la politique méditerranéenne, internationale (pays arabes) et le dialogue euro-arabe. 1981-1991.
          Les socialistes et l'Europe. 1982-1986.
        - Documents relatifs au PE ou sur l'Europe., 1979-1982; 688AP/84
          Annuaire: « Bulletin du PE », 1982-1983, addendum « Liste des membres » (du PE). Mars 1982.
          Essai de typologie des résolutions du PE, juin 1979-juin 1981, dactylogramme par Pierre de Gascuet et Jacques Delphis.
          Dossier d'information « Les mémoires de l'Europe », épreuve reliée d'un projet d'édition par la librairie Tchou, 1 volume. S. d.
          Ouvrage relié et dédicacé de la revue américaine « Europe », n°211-216, 1979. Titré: « Visite officielle de Simone Veil présidente du PE à Washington DC, 28-31 janvier 1980 ». 1979-1980.
          « La lettre du Comité des Intellectuels pour l'Europe des Libertés (CIEL) », rapports et divers. 1978-1984.
          Programmes ou candidatures à l'élection à la Présidence du PE de janvier 1982. 1981-1982.
          Revue de presse sur l'élection, en janvier 1982, du nouveau président du PE: Pieter Dankert. 1981-1982.
          Hommage rendu à la présidence de Simone Veil. Femmes d'Europe, n°24, janvier-février 1982.
          Souvenir de la 16e marche européenne et internationale des 12 et 13 mai 1984 à Villeneuve, près de Montreux, en hommage à Madame Simone Veil, 1er président du Parlement européen élu au suffrage universel en 1979. Livre d'or.
      - Élections européennes de 1984., 1978-1985; 688AP/85-688AP/96
        Campagne électorale de la seconde législature aux européennes de la liste d'Union de l'opposition pour l'Europe (UOPE) et la défense des libertés: sondages, organisation, interviews, discours, déplacements, correspondance, coupures de presse et documentation.
        - Organisation., 1978-1985; 688AP/85
          Préparation et organisation de la campagne: déroulement, conférence de presse, etc. 1982-1984.
          Dossiers préparatoires et divers: comité de soutien, offres de service (1982-1984), projets divers, affaire Robert Hersant, etc. 1978-1985.
        - Liste UOPE., 1984; 688AP/86
          Liste de l'UOPE, organigramme, notes et projets divers, copies de lettres de Simone Veil, questionnaires relatifs à la position de la communauté juive française. Mars-juin 1984.
        - Campagne., 1982-1984; 688AP/87
          Campagne aux européennes de la liste d'Union de l'Opposition pour l'Europe (UOPE) et la défense des Libertés, profession de foi (projet) et divers.
          Financement ou budget de campagne, projet de souscription nationale. 1982-1984.
          Interviews refusées.
        - Interviews., 1984; 688AP/88
          Textes ou articles de presse des interviews données par Simone Veil relatifs aux élections européennes.
        - Déplacements., 1984; 688AP/89
          Campagne dans les départements (meetings, rencontres, etc.). Mai-juin 1984.
        - Discours., 1984; 688AP/90
          Discours électoraux de Simone Veil et interviews sur les élections européennes.
          Textes dactylographiés et annotés des discours prononcés à: Rennes (25 mai); Toulouse (27 mai); Paris (3 juin); Lyon (4 juin); et autres villes. Mai-juin 1984.
          Textes d'interviews, tribunes libres, et divers. 1984.
        - Candidatures et résultats des élections., 1984; 688AP/91
          Demandes de candidature sur la liste aux élections européennes.
          Résultats électoraux des européennes et documentation.
        - Correspondance., 1984; 688AP/92
          Lettres de remerciements et demandes d'information.
          Lettres de représentants politiques ou d'élus.
        - Correspondance (suite)., 1983-1984; 688AP/93
          Demandes diverses, dont certaines avec réponses de Simone Veil.
        - Interventions radiophoniques., 1984; 688AP/94
          Transcription des débats, d'entretiens politiques ou discours radiophoniques des principaux candidats aux élections européennes. Mars-juin 1984.
        - Coupures de presse, articles et documentation sur les élections européennes., 1983-1984; 688AP/95
        - Coupures de presse (suite)., 1983-1984; 688AP/96
      - Présidence du comité européen pour l'année du cinéma et de la télévision., 1987-1989; 688AP/97-688AP/100
        - Colloques, conférence et table ronde., 1986-1989; 688AP/97
          Présentation de l'année européenne du cinéma et de la télévision (AECTV), documents généraux. 1986-1987.
          Présentation de l'année européenne du cinéma et de la télévision (AECTV) (janvier 1988-avril 1989), plaquette de présentation. 1988.
          Colloques organisés dans le cadre de l'AECTV:
          « La distribution des films de cinéma en Europe », Bruxelles (Belgique). 22-23 mars 1988.
          « La piraterie des œuvres audiovisuelles », Strasbourg. 30-31 mai 1988.
          « Les relations cinéma-télévision », Venise (Italie). 1er-2 septembre 1988.
          « Cinéma et télévision: l'audiovisuel comme vecteur de communication entre l'Europe de l'est et l'ouest », Orvieto (Italie). 26-28 octobre 1988.
          Conclusion des 4 colloques (dont projet de synthèse des conclusions des colloques). 1988.
          « L'Europe du cinéma », Florence (Italie). 15-18 mars 1989.
          « Avenir des télévisions de service public en Europe », Bruxelles (Belgique). 21-23 mars 1989.
          Autres sous-dossiers:
          Conférence ministérielle européenne sur la politique des communications de masse. Stockholm (Suède). Novembre 1988.
          Conclusion de la table ronde « Perspectives de développement de la production européenne », Capri (Italie). 20 septembre 1988.
          Déclaration de Delphes (Grèce), charte européenne de l'audiovisuel. 25-27 septembre 1988.
          Directive européenne de radiodiffusion. 1987-1989.
          Télévison en haute définition. 1987-1990.
          Documention (bulletins « Eurozoom », et divers). 1987-1989.
        - Comité directeur, organisation, cérémonies et clôture., 1986-1989; 688AP/98
          Dossier 1. Réunions du Comité directeur. Janvier 1987-octobre 1988.
          Dossier 2. Cérémonies en France ou en Europe (invitations, festivals, remise de prix):
          Première du film « The Last Emperor » (Le dernier Empereur), Londres. 25-26 février 1988.
          Marché international des programmes de télévision (MIPTV), Cannes (Alpes-Maritimes). 2 mai 1988.
          Festival de Barcelone (Espagne). 18 juillet 1988.
          L'Europe de la Toison d'or, Londres. 15 septembre 1988.
          Festival de Monte-Carlo, Monaco. 17-18 février 1989.
          Prix « Nikè » [victoire en grec ancien], Bruxelles. 8 octobre 1988.
          « Nominations for the European Film Award », Berlin (Allemagne). 26 novembre 1988.
          Prix Charles Chaplin (centenaire), Paris. 14 avril 1989.
          Dossier 3. Clôture de l'AECTV, Bruxelles (22 avril 1989). 1988-1989.
          Dossier 4. Rapports et divers. 1986-1989.
          Organigrammes, réunions préparatoires, rapport d'activité (janvier 1988-avril 1989). 1986-1989.
          Programme des activités et dossier financier. 1988.
          AECTV divers (notes et rapports). 1987-1989.
        - Suivi de l'AECTV., 1987-1989; 688AP/99
          « Courrier cinéma »: notes, projets, rapports et correspondance. 1987-1989.
          Notes d'Yvette Mallet (24 novembre 1988 et 4 octobre 1989). 1988-1989.
        - Correspondance., 1987-1988; 688AP/100
          Courrier adressé à Simone Veil présidente de l'AECTV par des organismes français et européens (professionnels, médiatiques ou officiels).
      - Culture Europe., 1980-1991; 688AP/101
        Convention européenne de la culture. 1982-1991.
        Documentation et pièces diverses. 1980-1990.
      - Commision santé ou conseil santé CEE., 1985-2003; 688AP/102
        Sida: groupe de travail Afrique Caraïbes Pacifique (ACP).
        Santé publique: sang contaminé, tabac, « vaches folles » et cancer (documentation). 1985-2003.
      - Président du Groupe libéral, démocratique et réformateur., 1978-1989; 688AP/103-688AP/106
        - Campagne des élections européennes « Le Centre pour l'Europe »., 1988-1989; 688AP/103
          Dossier préparatoire: notes à l'attention de Simone Veil; lettre d'elle à Valéry Giscard d'Estaing (copie, 17 mai 1989), et pièces diverses. 1989.
          Sondages sur l'impact d'une liste centriste, stratégie de communication de la liste Veil, résultats des élections, coupures de presse et documentation. 1988-1989.
        - Correspondance et interviews., 1982-1990; 688AP/104
          Correspondance adressée au président du groupe libéral et démocratique. 1982-1986 et 1989.
          Correspondance sur les élections au PE et l'Europe, avec copie de la réponse. 1989-1990.
          Interviews de Simone Veil, questionnaires et pièces diverses. 1989.
        - Retombées de presse des élections., 1989; 688AP/105
          Press-books (5 volumes): interviews, correspondance, débats politiques à la télévision et radio, etc.
        - Groupe libéral démocratique et réformateur (LDR)., 1978-1995; 688AP/106
          Dossiers de travail du groupe LDR et divers:
          Bilan de la première législature, 1979-1984. Avril 1984.
          Liste des membres du groupe libéral et démocratique du Parlement européen (en français et en anglais). 1984.
          Dossier FPO (parti libéral autrichien). 1987.
          Affaire de la trésorerie (irrégularités financières au PE). 1982-1986.
          Notes et rapports, dont: statut des députés, ordonnances de la cour de justice européenne; immunités parlementaires (1985); documentation sur la question électorale européenne (1978-1990). 1978-1995.
          Préparation du conseil de Milan (Italie) entre Pierre Pfimlin et Jacques Delors, 28 juin 1985; projet de déclaration contre le racisme et la xénophobie (1986). 1985-1986.
          Autres dossiers de travail, dont: place du groupe dans l'hémicycle (1983-1990); réunions et résolutions diverses. 1983-1991.
          Plaquette « Les libéraux en Europe » (représentants LDR par délégation nationale). 1988.
          Articles de presse (affaire d'espionnage). 1985.
      - Conseils européens, institutions et groupes divers., 1950-2006; 688AP/107-688AP/113
        - Conseils Européens., 1983-2002; 688AP/107
          Comptes rendus ou conclusions des Conseils européens (discours). 1983-2002.
          Lettre signée du Premier ministre Jacques Chirac à Simone Veil sur le Conseil européen de Bruxelles du 11-12 février 1988, relative au budget de la Communauté pour 1988. 19 février 1988.
        - Questions parlementaires., 1950-2004; 688AP/108
          Questions intitutionnelles (documentation administrative). 1950-1996.
          Documents de séance: rapports de la commission des transports et du tourisme, et de la commission de l'énergie, de la recherche et de la technologie. 1990.
          Tapuscrit, « Après le non des français: construire l'Europe du 21e siècle », par Henri Plagnol. s. d.
          Documentation relative à l'histoire de la construction européenne et divers. 1990-2004 et s. d.
        - Institutions européennes., 1952, 1980-1996; 688AP/109
          Documents et commentaires sur les questions institutionnelles (Vauban): notes, rapports, comptes rendus, discours et déclarations, documents de séance, projets, articles de presse et documentation. 1952, 1980-1996.
          Comité d'action pour l'union européenne (CAUE): réunions du comité, lettres de Pierre Henri Teitgen et de Pierre Bordeaux-Groult et documents divers. 1982-1985.
          Documentation sur le Traité de Maastricht et correspondance relative au référendum sur le traité de Maastricht. 1992-1994.
        - Politique sociale et environnementale., 1979-1990; 688AP/110
          Politique sociale de la CEE. 1979-1990.
          Rapport final de l'Année européenne de l'environnement. Juin 1988.
        - Groupe de haut niveau sur la libre circulation des personnes., 1994-1998; 688AP/111
          Simone Veil présidente du groupe et membre de la commission à Bruxelles.
          Notes, rapports, réunions et lettre de Mario Monti (membre de la commission européenne) du 7 juillet 1997, à Simone Veil, relative à la remise du rapport sur la libre circulation des personnes. 1994-1998.
          Documentation: listes des membres, fiches de travail, exemples de cas, etc. 1995-1997.
          « Report of the high level panel on the free movement of persons », rapport présenté à la commission le 18 mars 1997, Luxembourg. 1998.
        - Rapport sur la libre circulation des personnes., 1995-1998; 688AP/112
          Préparation du rapport du groupe de haut niveau pour la commission européenne: Réunions du groupe, rapports, « position de la France sur l'ouverture des fonctions publiques », préface du rapport officiel, correspondance, documents divers, etc.
        - Groupe de réflexion sur l'Europe et divers., 2000-2016; 688AP/113
          Groupe de réflexion sur l'Europe (Romano Prodi). 2003-2004.
          Association des anciens députés au PE; deux annuaires des membres (avril 2002 et 2016); première assemblée générale (novembre 2001); adhésion et pièces diverses. 2000-2016.
      - Sondages politiques., 1977-1995; 688AP/114-688AP/117